臺灣屏東地方法院交通事件裁定　　　　　　　　　　　九十一年度交聲字第三號
　　原處分機關　交通部公路總局高雄區監理所屏東監理站
　　受　處分人
　　即　異議人　甲○○
　　異議代理人　乙○○
右列受處分人因違反道路交通管理處罰條例案件，對於交通部公路總局高雄區監理所
屏東監理站九十一年三月十四日所為之處分（原處分：屏監稽違車字第八二—Ｂ00
000000號），聲明異議，本院裁定如左：
    主  文
原處分撤銷。
甲○○不罰。
    理  由
一、按受處分人之聲明異議有理由者，交通法庭應以裁定將原處分經聲明異議之部分
    撤銷，道路交通案件處理辦法第二十條前段定有明文。
二、原處分意旨略以：受處分人於民國（下同）九十年十月十一日中午一時二十二分
    許，騎乘所有車號ＷＱＰ—六八０號輕型機車高雄市○○路與正言路交叉路口時
    ，因紅燈越線停車，為警照相存證後，於九十年十二月二十日，以受處分人違反
    道路交通管理處罰條例第六十條第二項第三款規定逕行製單舉發，移送交通部公
    路總局高雄區監理所屏東監理站（下稱原處分機關），嗣經受處分人於到案期限
    前向原處分機關提出申訴，經原處分機關轉請舉發單位即高雄市政府警察局苓雅
    分局調查，經該局查覆受處分人確有前述違規事實，原處分機關乃認受處分人有
    違反道路交通管理處罰條例第六十條第二項第三款規定之情事，而對受處分人處
    以新台幣九佰元之罰鍰。
三、原處分機關認受處分人有前開行為，其所依憑之證據無非係以受處分人前揭違規
    事實已經舉發單位查覆屬實，並有舉發通知單一紙、相片一張附卷可據。然訊之
    受處分人堅決否認有何紅燈越線停車之情事，辯稱略以：當時伊係依燈號指示，
    方右轉越線行駛，並無不遵守交通號誌之情事，且本件舉發時日距行為日已逾三
    十日，依違反道路交通管理事件統一裁罰標準及處理細則第二十九條規定，應屬
    違法等語。經查：
（一）按「舉發違反道路交通管理事件後，舉發單位應於舉發當日或翌日午前，將該
      舉發違反道路交通管理事件有關文書或電腦資料連同有暫代保管物件者之物件
      送由該管機關，於舉發之日起四日內移送處罰機關。前項移送期間其屬逕行舉
      發者，自違反行為日起三十日內為之。如有查證必要者，得延長之，但不得逾
      三個月。」為交通部會銜內政部共同依據道路交通管理處罰條例第九十二條規
      定授權所發布之違反道路交通管理事件統一裁罰標準及處理細則第二十九條所
      明定，且該統一裁罰標準及處理細則之主要施行目的，在規範違反交通管理事
      件之處理程序及裁罰標準，因而於發布後，分經刊登於行政院、交通部、內政
      部公報，並報請立法院備查，有內政部九十一年四月三十日內授警字第０九一
      ０００三四一五號函、交通部九十一年五月八日交路字地０九一００三二八五
      一號函各一紙附卷可證，是核其性質係屬規範人民權利事項之法規命令，原處
      分機關及舉發單位自應受其拘束，依此行政，方為適法。
（二）又關於逕行舉發違反道路交通管理處罰條例行為之時限，道路交通管理處罰條
      例第二十九條所定「‧‧‧‧逾三個月不得舉發‧‧‧‧」，雖與上開條文規
      定內容不盡相同，然上開條文既有明確授權之依據，已如前述，且所規定之內
      容亦未增加母法所未規定之限制，對於人民而言更形有利，無背於授權之目的
      ，並其發布日期為九十年五月三十日，較道路交通管理處罰條例第九十條最近
      一次修正公布日期九十年一月七日為晚，依從新從輕原則，自應優先適用，併
      此敘明。
（三）次查，本件違規行為日為九十年十月十一日中午一時二十二分許，而舉發單位
      即高雄市政府警察局苓雅分局則於同年十二月二十日，始依所屬員警當場所拍
      得受處分人違規事實之照片製單逕行舉發受處分人前揭違規事實一情，有舉發
      通知單影本一紙及照片一張附卷可稽，應堪認定，且依該照片所示，受處分人
      斯時所騎乘之機車車號明確，依常情並無續予查證之必要，從而，揆諸上揭說
      明，舉發單位未於法定之三十日內將本件移送予原處分機關，其所踐行之舉發
      程序自難認係合法，原處分機關據此所為之原處分亦失所附麗，顯難謂為有當
      ，受處分人此部分主張，應認為有理由。
四、綜前所述，本件原處分機關遽引不合法之舉發程序，逕對受處分人為上開裁罰，
    顯有未洽，自應有本院將原處分撤銷，諭知受處分人不罰（詳如後述），以資適
    法。又縱使受處分人確有為本件違規行為，然前述此項程序上之瑕疵，業已因時
    間之經過，而無從予以補正，自無法續以追究受處分人應負之責任，是受處分人
    是否有為本件違規事實，顯無深究之必要，受處分人辯稱伊無紅燈越線停車等語
    ，即與本件決定無關，爰不併予論述。
據上論斷，應依道路交通案件處理辦法第二十條前段，裁定如主文。
中      華      民      國      九十一      年      六      月    五    日
                              臺灣屏東地方法院交通法庭
                                  法  官  林世民
右正本證明與原本無異。
如不服本裁定應於收受送達後五日內向本院提出抗告書狀敘述抗告之理由抗告於台灣
高等法院高雄分院。
                                  書記官  薛慧茹
中     華      民      國      九十一      年      六      月    五    日
